Alexis Eduardo Mata

Backend Developer | Laravel PHP

- +58 414-872.64.26
- Ciudad Guayana, Estado Bolívar, Venezuela
- https://github.com/Alexis79Bck



PERFIL

Especialista en Laravel enfocado en la automatización y optimización de procesos backend. Con experiencia en el desarrollo de sistemas personalizados que redujeron tiempos de operación en un 40% mediante la implementación de principios de código limpio (SOLID) y consultas SQL eficientes. Mi objetivo es aplicar mis habilidades para resolver desafíos técnicos complejos en proyectos ambiciosos.

EXPERIENCIA PROFESIONAL		
02/2024	Desarrollador PHP Laravel (Freelance) Empresa Privada Consultorías de sistemas y optimización de código para clientes privados. Mis responsabilidades incluyeron la refactorización y la mejora del código para funcionalidades específicas, y la optimización de consultas SQL para mejorar la eficiencia y el rendimiento de las aplicaciones.	Ciudad Guayana, Venezuela
04/2019 - 01/2024	Desarrollador Fullstack Hotel Plaza Meru Desarrolle una aplicación personalizada, desde cero, como solución integral para la gestión y control de información de empleados mediante la utilización del Framework PHP Laravel 7+, permitiendo mejorar en un 14% en el procesamiento de la información y la velocidad de sus resultados.	Ciudad Guayana, Venezuela
01/2011 - 04/2019	Operador de Sistemas II Banco Caroni, Banco Universal Formé parte del equipo laboral encargándome en el soporte de operaciones bancarias, monitoreando el estado de actividad de los sistemas del Banking Core y realizando las actividades referentes a mi puesto. Logré reducir el tiempo de respuestas para los usuarios en un 8% mediante la utilizacion de las aplicaciones predeterminadas inherentes a mi cargo.	Ciudad Guayana, Venezuela
	EDUCACIÓN	

09/2002 - 07/2008 TSU en Informática

Instituto Universitario de Tecnología Pedro Emilio Coll

HABILIDADES

Backend Developer

• • • • •

Frontend Developer

Laravel, PHP, POO, Clean code, SOLID, API Restful

Livewire, Vue.js

Analista de Base de Datos

MySQL, PostgreSQL, MS SQL Server

IDIOMAS

Ingles Español • • • • •